# Møde 20220207
## Git
- Skal vi have en personlig mappe?
  - Ja
- Skriver vi alle filnavne på engelsk?
  - Måske
- Skriver vi alle commits på engelsk?
  - Nej
- Hvordan gør vi med draw.io i Git?
  - Bruger vi draw.io igen?
    - Ja
  - draw.io vscode extension
- Overordnet figurmappe eller figurmappe til hver fase?